# 非居民企业转让股权问题

提问人：cpash 时间：2011-08-30 11:17:10
税务局要求我们提供事务所出具的关于股权转让定价是否公允的鉴证报告，请问哪位有此报告范本，发我邮箱。我想好好学习研究一下，非常感谢。cpash@21.cn.com

回答人：chenyiwei
感觉这个问题并不是要模板的问题。首先要解决的一个问题是：判断“交易是否公允”的标准和依据是什么？这是《鉴证业务基本准则》中提到的鉴证业务五要素之一——标准。这一点不确定下来，如何鉴证是无从谈起的，无论是CPA还是CTA。 在确定了这一点之后，下一个问题就是判断CPA对这一标准是否具备足够的专业胜任能力。由于此问题涉及转让定价和特别纳税调整问题，可能涉及大量的主观判断，税务机关在此方面的自由裁量权也很大，并且在很大程度上是税企双方协商的结果，因此需要考虑是否具有出具鉴证意见的能力，以及CPA的鉴证意见与税务机关意见不一致时可能导致的执业风险。
总之我个人的意见是：承接此类业务要非常谨慎，有可能CTA来做更方便些。